---
title: "Lab_test_2"
author: "Дунашов КД"
date: "`r format(Sys.Date(), '%d  %B  %Y')`"
output: 
  word_document: 
    reference_docx: word_styles.docx
---

```{r setup, include=FALSE}
library(Hmisc)
library(knitr)
library(corrplot)
library('stats')
#счётчик для таблиц
table.num <- 1
#счётчик для рисунков
pic.num <- 0
```
```{r import, echo = FALSE}
load('Labs_ДунашовКД._data.RData')
# Информация по переменной reg.df
#str(reg.df)
```
# Раздел I.



* `Y` *IPR.2017* - Индексы промышленного производства 

* `x1` *IPP.2017* - Индексы цен производителей промышленных товаров по видам экономической деятельности: обрабатывающие производства

* `x2` *SIOF.2017* - Степень износа основных фондов

* `x3` *IOK.2016* - Инвестиции в основной капитал на душу населения

* `x4` *ZK.2017* - Задолженность по кредитам в рублях, предоставленным кредитными организациями юридическим лицам

По количеству `r nrow(reg.df)`-x наблюдений.

## Оценка параметров этой модели
#### Таблица `r table.num` - коэффициентов модели 1

```{r , echo=FALSE}
# делаем из столбца "FO" фактор
DF$FO <- factor(DF$FO)
# множественная регрессия для всех регионов ====================================
fit.1 <- lm(IPR.2017 ~ IPP.2017 + SIOF.2017 +IOK.2016 + ZK.2017, 
            data = reg.df)
kable(round(summary(fit.1)$coef, 4))
table.num <- table.num + 1  

```
```{r , echo=FALSE}
fit.2 <- lm(IPR.2017 ~ IPP.2017 + SIOF.2017  + ZK.2017, 
            data = reg.df)
kable(round(summary(fit.2)$coef, 4))
table.num <- table.num + 1  

```

```{r , echo=FALSE}
fit.3 <- lm(IPR.2017 ~ IPP.2017 + SIOF.2017 , 
            data = reg.df)
kable(round(summary(fit.3)$coef, 4))
table.num <- table.num + 1  

```

```{r , echo=FALSE}
fit.4 <- lm(IPR.2017 ~  SIOF.2017 , 
            data = reg.df)
kable(round(summary(fit.4)$coef, 4))
table.num <- table.num + 1  

```
 Зададим уровень значимоти $\alpha=0,1$
 
 **Проведём проверку коэффициента при ind.price.2017.**
 
 P-значение при SIOF.2017 < 0,1 => **Параметр значим.**

P-значение при SIOF.2017 = $0.0934>\alpha$  **Параметр значим.**


## Модель с переменной структурой по федеральным округам.

Построим модель с переменной структурой, используя принадлежность каждого региона к одному из восьми федеральных округов.
Включим фиктивные переменные как в константу, так и в коэффициенты.
Общий вид модели с переменной структурой.

#### Таблица `r table.num` - коэффициентов модели 1

```{r, echo=FALSE}
fit.1.fo <- lm(IPR.2017 ~ FO*(SIOF.2017),
            data = reg.df) 
kable(round(summary(fit.1.fo)$coef, 4))
table.num <- table.num + 1
```
Модель в целом значима,  скорректированный коэффициент
детерминации по всем регионам (`r round(summary(fit.1.fo)$r.sq, 3)*100`%). 




#### Таблица `r table.num` - коэффициентов модели по федеральным округам без поправки

**Вид модели : $IPR.2017 = 214.6406	 -114.5969 \cdot FOПФО -129.9582	 \cdot FOСЗФО	 -92.7778 \cdot FOСКФО -102.9076 \cdot FOСФО  -94.9980 \cdot FOУФО -107.0711	 \cdot FOЦФО -108.0483 \cdot FOЮФО  -2.5145 \cdot SIOF.2017 +  2.5817 \cdot FOПФО:SIOF.2017 + 2.9790 \cdot FOСЗФО:SIOF.2017 + 2.2036	 \cdot FOСКФО:SIOF.2017	 + 2.3447 \cdot FOСФО:SIOF.2017 + 2.2310 \cdot FOУФО:SIOF.2017  + 2.4713 \cdot FOЦФО:SIOF.2017 +2.5209	 \cdot FOЮФО:SIOF.2017$**

```{r, echo=FALSE}
X.matrix <- model.matrix(IPR.2017 ~ FO*(SIOF.2017), 
            data = reg.df)
            
            
            # присоединяем независимую переменную
data.fit <- cbind(IPR.2017 = reg.df$IPR.2017, 
                  data.frame(X.matrix)[, -1])
                  
#сохраняем для следующей лабораторной
data.fit.1.fo <- data.fit
# функция с последовательным исключением незначимых регрессоров
source('https://raw.githubusercontent.com/aksyuk/R-Practice-basics/master/user_functions/removeFactorsByPValue.R')
# применяем процедуру, сначала без поправок на p-значения
fit.1.fo <- removeFactorsByPValue(data = data.fit, 
                                   y.var.name = 'IPR.2017')
kable(round(summary(fit.1.fo)$coef, 4))
table.num <- table.num + 1
#summary(fit.1.fo)
```
Все коэффициенты модели значимы и она имеет высокий уровень коэффициента детерминации. ($R^2 =$ `r round(summary(fit.1.fo)$r.sq, 3)`)
 
### Модель с поправкой Бонферрони:
Явный вид модели : $Ob.ot.t.2017 = 150669,1043 + 15.3600 \cdot sum.ub.2017$.

#### Таблица `r table.num` - коэффициентов модели по федеральным округам с поправкой Бонферрони

```{r, echo=FALSE}
# теперь с поправкой Бонферрони
fit.1.foB <- removeFactorsByPValue(data = data.fit, 
                                   y.var.name = 'IPR.2017',
                                   p.adj.method = 'bonferroni')
kable(round(summary(fit.1.foB)$coef, 4))
table.num <- table.num + 1
```
Эта приписка сверху (Непонятные символы) в выводе, это предупреждение от R говорящее "Все объясняющие переменные незначимы 
 Возвращаю исходную модель"

Коэффициент модели при *FOЮФО.SIOF.2017* незначим, коэффициент детерминации заметно понизился ($R^2 =$ `r round(summary(fit.1.foB)$r.sq, 3)`).

## Сравнение моделей по качеству.

Сравним три полученные модели: изначальную, с поправкой по ФО и без поправки по ФО.


#### Таблица `r table.num` - сравнение трёх моделей
```{r, echo=FALSE}
# модели с фактором sum.ub.2017
#anova(fit.4, fit.1.foB, fit.1.fo)
# список построенных моделей
models.list <- list(fit.4, fit.1.foB, fit.1.fo)
names(models.list) <- c('fit.4', 'fit.1.foBonferroni', 'fit.1.fo')
# фрейм с характеристиками четырёх моделей
df.goodness.of.fit <- data.frame(Модель = names(models.list), 
                                       R.2.скорр = 0,
                                       F.расч = 0,
                                       Станд.Ошибка = 0)
for (i in 1:length(models.list)) {
  # скорректированный R-квадрат
  df.goodness.of.fit[i, 'R.2.скорр'] <- 
    round(summary(models.list[[i]])$adj.r.squared, 3)
  # F расчётное
  df.goodness.of.fit[i, 'F.расч'] <- 
    round(summary(models.list[[i]])$fstatistic[1], 2)
  # стандартная ошибка
  df.goodness.of.fit[i, 'Станд.Ошибка'] <- 
    round(summary(models.list[[i]])$sigma, 1)
}
kable(df.goodness.of.fit)
table.num <- table.num + 1
mean(reg.df$IPR.2017) 
```
Результат: 

Среднее по Y = 105.4882 ;

По столбцу $R^2$ больше всего подходит третья модель;
По столбцу F.расч - первая;
По минимальной Стандартной ошибке - третья.

Таким образом, модель по федеральным округам без поправки (fit.1.fo) наиболее предпочтительна.

**Вид модели : $IPR.2017 = 214.6406	 -114.5969 \cdot FOПФО -129.9582	 \cdot FOСЗФО	 -92.7778 \cdot FOСКФО -102.9076 \cdot FOСФО  -94.9980 \cdot FOУФО -107.0711	 \cdot FOЦФО -108.0483 \cdot FOЮФО  -2.5145 \cdot SIOF.2017 +  2.5817 \cdot FOПФО:SIOF.2017$ + 2.9790 \cdot FOСЗФО:SIOF.2017 + 2.2036	 \cdot FOСКФО:SIOF.2017	 + 2.3447 \cdot FOСФО:SIOF.2017 + 2.2310 \cdot FOУФО:SIOF.2017  + 2.4713 \cdot FOЦФО:SIOF.2017 +2.5209	 \cdot FOЮФО:SIOF.2017$**


# Раздел II.

## Изначальная регрессионная модель для логарифмированных данных, основанная на Лабораторной №1


#### Таблица `r table.num` - коэффициентов логарифмированной модели 1

```{r, echo = FALSE}
reg.df1 <- cbind(reg.df$FO,log(reg.df[,2:6]))
colnames(reg.df1)<- colnames(reg.df)
```

```{r, echo=FALSE}
# множественная регрессия для всех регионов на логарифмированных данных
fit.11 <- lm(IPR.2017 ~ IPP.2017 + SIOF.2017 +IOK.2016 + ZK.2017, 
            data = reg.df1)
kable(round(summary(fit.11)$coef, 4))  # незначимые параметры
table.num <- table.num + 1

```

```{r, echo=FALSE}
# множественная регрессия для всех регионов на логарифмированных данных
fit.22 <- lm(IPR.2017 ~ IPP.2017 + SIOF.2017 +IOK.2016, 
            data = reg.df1)
kable(round(summary(fit.22)$coef, 4))  # незначимые параметры
table.num <- table.num + 1

```

```{r, echo=FALSE}
# множественная регрессия для всех регионов на логарифмированных данных
fit.33 <- lm(IPR.2017 ~ IPP.2017 + SIOF.2017, 
            data = reg.df1)
kable(round(summary(fit.33)$coef, 4))  # незначимые параметры
table.num <- table.num + 1

```
```{r, echo=FALSE}
# множественная регрессия для всех регионов на логарифмированных данных
fit.44 <- lm(IPR.2017 ~  SIOF.2017, 
            data = reg.df1)
kable(round(summary(fit.44)$coef, 4))  # незначимые параметры
table.num <- table.num + 1

```

## Проверка значимости для логарифмированных значений:
**Проверка значимости для коэффициента при SIOF.2017**
Проверим значимость при помощи p-значения. ( $\alpha = 0,1$ )
P-значение при SIOF.2017	 = $0.0895<\alpha$ **Параметр значим.**



Явный вид модели : $IPR.2017 = 4.9581 -0.0776 \cdot SIOF.2017.$


## Модель с переменной структурой по федеральным округам (логарифмированные данные).

Построим модель с переменной структурой, используя принадлежность каждого региона к одному из восьми федеральных округов.
Включим фиктивные переменные как в константу, так и в коэффициенты.
Общий вид модели с переменной структурой.

#### Таблица `r table.num` - коэффициентов логарифмированной модели по федеральным округам
```{r, echo=FALSE}
fit.11.fo <- lm(IPR.2017 ~ FO*(SIOF.2017), 
            data = reg.df1) 
kable(round(summary(fit.11.fo)$coef, 4))
table.num <- table.num + 1
```
Явный вид модели : $IPR.2017 = 8.3212 - 0.9740 \cdot SIOF.2017.$
Модель в целом значима, скорректированный коэффициент
детерминации у неё выше, чем у модели по всем регионам (`r round(summary(fit.11.fo)$r.sq, 3)*100`%). У неё много незначимых параметров.
Исключать их последовательно вручную трудоёмко, поэтому мы воспользуемся пользовательской функцией, которая
проводит процедуру последовательного исключения регрессоров.

Сначала сгенерируем матрицу независимых переменных функцией
*model.matrix()*. После загружаем функцию для исключения незначимых регрессоров
из файла «removeFactorsByPValue.R» в рабочей директории и применяем её
к модели с переменной структурой.



```{r, echo=FALSE}
# создаём фрейм со всеми переменными-факторами (создаём фиктивные)
X.matrix <- model.matrix(IPR.2017 ~ FO*(SIOF.2017), 
            data = reg.df1)
# присоединяем независимую переменную
data.fit <- cbind(IPR.2017 = reg.df1$IPR.2017, 
                  data.frame(X.matrix)[, -1])
```



#### Таблица `r table.num` - описательные статистики логарифмированной модели по федеральным округам с поправкой Бонферрони
```{r, echo=FALSE}
# теперь с поправкой Бонферрони
fit.11.foB <- removeFactorsByPValue(data = data.fit, 
                                    alpha = 0.1,
                                   y.var.name = 'IPR.2017',
                                   p.adj.method = 'bonferroni')
kable(round(summary(fit.11.foB)$coef, 4))
table.num <- table.num + 1
```
Эта приписка сверху (Непонятные символы) в выводе, это предупреждение от R говорящее "Все объясняющие переменные незначимы 
 Возвращаю исходную модель"

Коэффициент модели незначимы, однако коэффициент детерминации заметно понизился ($R^2 =$ `r round(summary(fit.11.foB)$r.sq, 3)`).

#### Таблица `r table.num` - сравнение трёх моделей
```{r, echo=FALSE}
# модели с фактором sum.ub.2017
#anova(fit.44, fit.11.foB, fit.11.fo)
# список построенных моделей
models.list <- list(fit.44, fit.11.foB, fit.11.fo)
names(models.list) <- c('fit.44', 'fit.11.foB', 'fit.11.fo')
# фрейм с характеристиками четырёх моделей
df.goodness.of.fit <- data.frame(Модель = names(models.list), 
                                       R.2.скорр = 0,
                                       F.расч = 0,
                                       Станд.Ошибка = 0)
for (i in 1:length(models.list)) {
  # скорректированный R-квадрат
  df.goodness.of.fit[i, 'R.2.скорр'] <- 
    round(summary(models.list[[i]])$adj.r.squared, 3)
  # F расчётное
  df.goodness.of.fit[i, 'F.расч'] <- 
    round(summary(models.list[[i]])$fstatistic[1], 2)
  # стандартная ошибка
  df.goodness.of.fit[i, 'Станд.Ошибка'] <- 
    round(summary(models.list[[i]])$sigma, 3)
}
kable(df.goodness.of.fit)
table.num <- table.num + 1
mean(reg.df1$IPR.2017) 
```


Результат: 

Среднее по Y = 4.656219 ;

По столбцу $R^2$ больше всего подходит третья модель;
По столбцу F.расч - первая;
По минимальной Стандартной ошибке - третья.
Таким образом, модель по федеральным округам (fit.11.fo) наиболее предпочтительна.
Явный вид модели : $IPR.2017 = 8.3212 - 0.9740 \cdot SIOF.2017.$



```{r, echo=FALSE}
# 4. Сохранение нужных объектов рабочего пространства  -------------------------
save(list = c( 'models.list',   'fit.1.fo', 'fit.11.fo','fit.1.foB','fit.11.foB', 'DF',  'reg.df'), 
    file = 'test_lab2_ДунашовКД.RData')
```
